臺灣板橋地方法院民事判決　九十三年度親字第八號
　　原　　　告　　甲○○
　　被　　　告　　徐安祈暫名.
　　兼法定代理人　乙○○
右當事人間請求否認子女事件，本院於民國九十三年二月二十四日言詞辯論終結，茲
判決如左：
    主      文
確認被告徐安祈（即甲○○於民國九十二年十一月二十八日上午十時二十八分在台北
縣新店市○○路○段一○四號蕭仁哲婦產科診所出生之女嬰）非原告甲○○自被告乙
○○受胎所生之婚生女。
訴訟費用由被告負擔。
    事      實
甲、原告方面：
  一、聲明：求為判決如主文所示。
  二、陳述：緣原告與被告乙○○於民國（下同）八十二年六月十三日結婚，嗣兩造
      於九十二年三月十一日協議離婚，原告離婚後復於九十二年十月二十六日與訴
      外人徐煥庭結婚，並於九十二年十一月二十八日生下一女即被告徐安祈，依法
      雖應推定被告徐安祈為原告與被告乙○○所生之女，惟原告與被告乙○○早無
      同居之事實，被告徐安祈實係原告與訴外人徐煥庭所生，此經臺大醫院基因醫
      學部進行ＤＮＡ鑑定無誤，爰依民法第一千零六十三條之規定提起本件訴訟。
  三、證據：提出離婚協議書一份、結婚證書一份、
      、國立台灣大學醫學院附設醫院診斷證明書及臺大醫院基因醫學部血緣鑑定報
      告書各一份為證。
乙、被告方面：
  一、聲明：同意原告之請求。
  二、陳述：被告徐安祈確非原告與被告乙○○所生。
     理      由
一、按關於認諾及訴訟上自認或不爭執事實之效力，於否認子女事件，不適用之，民
    事訴訟法第五百九十四條定有明文。本件被告乙○○於言詞辯論期日同意原告之
    請求並就原告主張被告徐安祈非與其所生之事實為不爭執，揆諸首揭法條之說明
    ，自不發生被告認諾或不爭執事實之效力，合先敘明。
二、查原告主張其與被告乙○○於民國（下同）八十二年六月十三日結婚，嗣兩造於
    九十二年三月十一日協議離婚，原告離婚後復於九十二年十月二十六日與訴外人
    徐煥庭結婚，並於九十二年十一月二十八日生下一女即被告徐安祈，依法雖應推
    定被告徐安祈為原告與被告乙○○所生之女，惟原告與被告乙○○早無同居之事
    實，被告徐安祈實係原告與訴外人徐煥庭所生，此經臺大醫院基因醫學部進行Ｄ
    ＮＡ鑑定無誤等情，業據據原告提出與所述相符之離婚協議書一份、結婚證書一
    份、
    及臺大醫院基因醫學部血緣鑑定報告書各一份為證。而前引之診斷證明書、血緣
    鑑定報告，係以複製人類ＤＮＡ上：Ｄ３Ｓ１３５８等十三個短重複區一相似性
    進行鑑定，依分析結果認「徐煥庭為甲○○之女（九十二年十一月二十八日生）
    之父親的機率為百分之九九．九二九六一一」，訴外人徐煥庭為被告徐安祈之父
    親之機率既有高達百分之九九．九二九六一一，自堪認原告主張被告徐安祈非原
    告自被告乙○○受胎所生，要屬真實，堪以採信。
三、按從子女出生日回溯自一百八十一日起至第三百零二日止為受胎期間；能證明受
    胎回溯在前項第三百零二日以前者，以其期間為受胎期間。又妻之受胎，係在婚
    姻關係存續中者，推定其所生子女為婚生子女；前項推定，如夫妻之一方能證明
    妻非自夫受胎者，得提起否認之訴，但應於知悉子女出生之日起，一年內為之，
    民法第一千零六十二條、第一千零六十三條分別定有明文。經查本件原告甲○○
    係於九十二年十一月二十八日產下被告徐安祈，自被告徐安祈出生日回溯計算結
    果，原告甲○○受胎期間係在其與被告乙○○婚姻關係存續中，依法雖應推定被
    告徐安祈為原告與被告乙○○所生之婚生子女，然參以上開診斷證明書、血緣鑑
    定報告訴外人徐煥庭為被告徐安祈之父親之機率既有高達百分之九九．九二九六
    一一之結果，堪認被告徐安祈應非原告自被告乙○○受胎所生無訛。從而，原告
    於被告徐安祈九十二年十一月二十八日出生後一年內提起本件否認子女之訴，於
    法洵屬有據，應予准許。
四、據上論結，本件原告之訴為有理由，並依民事訴訟法第八十五條第一項前段、第
    七十八條，判決如主文。
中　　　華　　　民　　　國　　九十三　　年　　　三　　　月　　  九   　 日
                                      臺灣板橋地方法院家事法庭
~B法　　　官　劉大衛
右為正本係照原本作成
如對本判決不服須於裁定送達後二十日內向本院提出上訴狀
~B法院書記官　李錦輝
中　　　華　　　民　　　國　　九十三　　年　　　三　　　月　　  九   　 日
